【裁判字號】    92,交抗,847
【裁判日期】    921031
【裁判案由】    聲明異議
【裁判全文】
臺灣高等法院臺中分院刑事裁定                    九十二年度交抗字第八四七號
      抗  告  人  甲○○
      代  理  人  施宏林
右列抗告人因違反道路交通管理處罰條例案件聲明異議，不服臺灣臺中地方法院中華
民國九十二年十月七日裁定（九十二年度交聲字第七九０號）提起抗告，本院裁定如
左：
    主  文
抗告駁回。
    理  由
一、按汽車駕駛人，行經有燈光號誌管制之交岔路口闖紅燈者，處新台幣一千八百元
    以上五千四百元以下罰鍰，並記違規點數三點；汽車行駛至交岔路口，其行進、
    轉彎，應遵守燈光號誌，道路交通管理處罰條例第五十三條、第六十三條第一項
    第三款與道路交通安全規則第一百零二條第一項第一款、違反道路交通管理事件
    統一裁罰標準表分別定有明文。又按汽車駕駛人，駕駛汽車有違反本條例之行為
    ，經交通勤務警察制止時，不聽制止或拒絕停車接受稽查而逃逸者，除按各該條
    規定處罰外，處新台幣三千元以上六千元以下罰鍰；汽車駕駛人違反第六十條第
    一項之情形者，記違規點數一點；汽車駕駛人之行為有不服指揮稽查而逃逸之情
    形，當場不能或不宜攔截製單舉發者，得對汽車所有人逕行舉發處罰，道路交通
    管理處罰條例第六十條第一項、第六十三條第一項第三款、第七條之二與違反道
    路交通管理事件統一裁罰標準表亦有明定。
二、本院查，抗告人甲○○所有之ＮＱＹ─八○五號重型機車於於民國（下同）九十
    二年五月二十八日八時許，在台中市○○路與太原路口處，因(1)、駕車行經有燈
    光號誌管制之交岔路口闖紅燈右轉；(2)、不服從交通勤務警察稽查經攔拒停衝車
    逃逸等違規情事，經台中市警察局第五分局員警逕行舉發等情，此有原舉發單位
    舉發之違反道路交通管理事件通知單二紙、裁決書二紙在卷可稽。該車於設有燈
    光號誌管制之交岔路口違規闖紅燈右轉，經警鳴笛指揮停車受檢，抗告人見狀非
    但不停反加速逃逸，經當場登錄車號並核對電腦車籍資料無訛，其違規事實至為
    明確，始予逕行舉發之事實，亦有台中市警察局第五分局九十二年六月二十六日
    中分五裁字第○九二○○一四九六一號函件附卷足憑。另據證人即原舉發機關之
    執勤員警黃雷俊於原審九十二年八月二十一日到庭結證稱：「五月二十八日我站
    在北屯路往豐原方向執勤，看到一中年男子開車號ＮＱＹ─八○五號重型機車沿
    太原路紅燈右轉北屯路往潭子方向，經我取締攔停，該男子駕車繼續行駛，因此
    我開單舉發」、「我站的路口不是他主張走的路，如果不是他，我怎能抄到他的
    車牌」等語。是抗告人確有紅燈右轉並經攔檢拒絕停車逃逸之違規事實，堪以認
    定。此外亦無任何證據足資證明執勤員警有捏造事實、違法取締之情事，則執勤
    警員本其加強道路交通管理、維護交通秩序、確保安全職責所為之逕行舉發，自
    應受到合法、正確而真正之推定。從而，原審援引上開規定為駁回異議之裁定，
    本院經核並無不合，抗告人未具抗告理由，空言執法員警虛偽陳述，並指摘原裁
    定不當，為無理由，應予駁回。
三、據上論斷，應依道路交通案件處理辦法第二十六條、刑事訴訟法第四百十二條裁
    定如主文。
中      華      民      國    九十二     年      十      月   三十一    日
                                   臺灣高等法院臺中分院刑事第六庭
                                         審判長法  官  李  文  雄
                                               法  官  陳  秀  
                                               法  官  陳  嘉  雄
右正本證明與原本無異。
不得再抗告。
                               書記官  陳  信  和
中      華      民      國    九十二     年     十一     月     四      日
                                                                        Ｆ


司法院資訊處製作；財團法人民間司法改革基金會備份。
